臺灣新竹地方法院宣示判決筆錄　　　　　96年度訴字第710 號
公　訴　人　臺灣新竹地方法院檢察署檢察官
被　　　告　庚○○
　　　　　　丁○○
共　　　同
指定辯護人　本院公設辯護人　甲○○
上列被告等因違反組織犯罪防制條例等一案，經檢察官提起公訴
（96年度偵字第1214號、第4269號、第4298號、第4931號、第49
32號、第4934號、第4936號、第4937號、第4938號、第4939號、
第4940號、第4941號、第4968號、第5471號、96年度毒偵字第10
45號、第1243號、第1435號、第1442號、第1452號、96年度少連
偵字第12號）後，聲請本院改依協商程序而為判決，於中華民國
96年12月14日下午4 時在本院刑事第七法庭宣示判決，出席職員
如下：
法官起立朗讀判決全文、犯罪事實要旨、處罰條文，及告以上訴
限制、期間並提出上訴狀之法院，且諭知記載其內容：
一、主  文：
    庚○○共同犯恐嚇危害安全罪，累犯，處有期徒刑肆月；減
    為有期徒刑貳月。又共同犯恐嚇取財罪，累犯，處有期徒刑
    柒月。應執行有期徒刑捌月。
    丁○○成年人與少年共同犯恐嚇取財未遂罪，處有期徒刑肆
    月；減為有期徒刑貳月。又共同犯恐嚇取財罪，處有期徒刑
    柒月。又共同犯恐嚇取財未遂罪，累犯，處有期徒刑肆月。
    應執行有期徒刑拾月。
二、犯罪事實要旨：
（一）庚○○前曾於民國93年9 月間，因恐嚇取財案件，經本院
      於93年11月30日，以93年度易字第514 號宣示判決筆錄判
      處有期徒刑1 年4 月，嗣於同日確定，於94年3 月2 日入
      監執行，並於95年4 月3 日縮刑期滿執行完畢。
（二）丁○○前曾於79年4 月間，因懲治盜匪條例等案件，經臺
      灣高等法院於79年8 月23日，以79年度上訴字第2415號刑
      事判決判處有期徒刑12年6 月，嗣經最高法院於79年11月
      23日，以79年度台上字第4911號刑事判決駁回上訴確定，
      嗣經減刑為12年2 月確定，於79年12月18日入監執行，並
      於83年11月12日縮短刑期假釋出監；另於84年10月間，因
      妨害秩序案件，經本院於89年10月9 日，以89年度訴緝字
      第24號刑事判決判處有期徒刑5 月，嗣於同年11月9 日確
      定，前案假釋並經撤銷接續執行，於89年6 月29日入監執
      行，並於95年3 月8 日縮短刑期假釋出監，並於96年6 月
      17 日 假釋期滿執行完畢【就下述犯罪事實（六）部分構
      成累犯】
（三）庚○○與戊○○（由本院另行審結）、巳○○（由檢察官
      另行偵辦中）及另5 名真實姓名年籍不詳之成年男子，共
      同出於恐嚇危害他人身體、財產安全的犯罪意思聯絡及行
      為分擔，由戊○○於95年年底，受真實姓名年籍不詳、綽
      號「阿富」之人委託，向丑○（真實姓名年籍詳卷）催討積
      欠「阿富」新臺幣（下同）15萬元之債務。戊○○先與巳
      ○○、另1 名真實姓名年籍不詳之成年男子，於95年12月
      間某日，在新竹縣竹東鎮○○路某處，共同對丑○稱丑○須於
      3 天後還錢，否則會去找麻煩等詞，致丑○開始躲避戊○○
      等人。嗣戊○○於96年3 月初得知丑○所在，遂與巳○○、
      庚○○及另5 名真實姓名年籍不詳之成年男子，於96年3
      月13日凌晨0 時30分許，至新竹縣竹東鎮○○路某處丑○所
      在地，先由另5 名真實姓名年籍不詳之成年男子共同毆打
      丑○（傷害部分，未據提出告訴），再由巳○○對丑○恫稱該
      筆債務要好好處理，不然會很慘等語，而以此加害生命、
      身體、財產之事，使丑○心生畏懼，即於當日下午某時許籌
      措10萬元予戊○○，致生危害丑○之安全。
（四）丁○○與戊○○、丙○○（由本院另行審結）、寅○（由
      檢察官另行偵辦中）、斯時為14歲以上未滿18歲之少年黃
      ○○（79年3 月22日生，姓名年籍詳卷，其恐嚇取財未遂
      等犯行另案由本院少年法庭調查審理中）及其他真實姓名
      年籍不詳、綽號「房中」、「阿凱」、「斧頭」、「小胖
      」「小海」之男子數人（綽號「房中」等人由檢察官另行
      偵辦中），共同出於為自己不法所有目的及剝奪他人行動
      自由的犯罪意思聯絡及行為分擔，於96年1 月間某日，知
      悉子○（真實姓名年籍詳卷）於96年1 月初某日在位於新竹
      市○○路○ 段180 號之「笑傲江湖KTV 」，與真實姓名年
      籍不詳、綽號「佩佩」之坐檯小姐發生糾紛，戊○○遂假
      藉為「佩佩」解決上開糾紛，先號令寅○透過真實姓名年
      籍不詳之人告知子○須賠償「佩佩」遮羞費，嗣於96年2 月
      間某日下午1 時許，由「阿凱」約子○至新竹市○○路上某
      建物內，「房中」等人再共同持鐵棍、鋁棒、高爾夫球桿
      等物毆打子○（傷害部分，未據告訴），並告以係為了處理
      上開坐檯小姐的事、子○必須賠償遮羞費等詞，戊○○等人
      再共同以不法腕力將子○帶至新竹市○○區○○路6 段647
      巷31弄56之2 號內，並以膠帶綑綁子○之雙手、矇住其口部
      、眼睛，以非法方法剝奪其行動自由，「房中」並在子○旁
      邊拉擊非槍砲彈藥刀械管制條例所管制之不詳槍支1 把（
      未扣案）之槍機，告以勿輕舉妄動、否則會有生命危險等
      詞，期間「房中」等人並不斷共同毆打子○（傷害部分，未
      據告訴），使子○心生畏懼，嗣丁○○假藉居間協調，與子○
      之父親卯○○所委託之辰○○一同出面與戊○○交涉，戊○○等人始於當日晚上7 時許釋放子○，而未遭取財得逞。
（五）庚○○、丁○○與戊○○、寅○、午○○（由檢察官另行
      偵辦中）共同出於為自己不法所有目的的犯罪意思聯絡及
      行為分擔，先由戊○○於96月5 月間某日，在位於新竹市
      ○○路○ 段377 號之「城市花園精品旅館」，借款1 萬5,
      000 元予未○○，嗣於96年5 月20日晚上某時許，在新竹
      縣竹東鎮某處，由戊○○、丁○○及另2 名由庚○○、午
      ○○、寅○所指派一同前往之真實姓名年籍不詳、綽號為
      「倫倫」、「大豪」之人，共同對未○○之友人壬○○恫
      稱因未○○遲延還錢、誤到戊○○小弟交保的事等詞，使
      壬○○心生畏懼，嗣於96年5 月21日某時許，再由丁○○
      前往壬○○位於新竹縣竹東鎮之住處，向壬○○恫稱因未
      ○○遲延還錢、誤到戊○○小弟交保的事、陳宜林必須另
      外負擔4 萬元等詞，使壬○○心生畏懼後，戊○○再號令
      另1 名真實姓名年籍不詳之人，於當日前往壬○○上開住
      處，向壬○○取款5 萬5,000 元得逞。
（六）丁○○與戊○○、丙○○、己○○、巳○○、辛○○（由
      本院另行審結）、及乙○○（所涉恐嚇取財未遂等罪，由
      本院另行以96年度交訴字第710 號宣示判決筆錄判處有期
      徒刑4 月，如易科罰金，以新臺幣1,000 元折算1 日）等
      人，共同出於為自己不法所有目的及剝奪他人行動自由的
      犯罪意思聯絡及行為分擔，以介入排解癸○（真實姓名年籍
      詳卷）與辛○○間之債務問題及解決戊○○、辛○○、癸○
      間感情糾紛為由，先由乙○○、丁○○假藉為中間人，欲
      替癸○聯繫戊○○以商討解決上開債務問題，而探知癸○所在
      處，復告以戊○○，戊○○再號令丙○○召集人手，戊○○遂與己○○、巳○○、辛○○、乙○○等人，於96年7
      月10日晚上某時許，共同至癸○當時位於新竹縣寶山鄉某處
      之所在處，先由戊○○出示非槍砲彈藥刀械管制條例所管
      制之不詳槍支1 把（未扣案），嗣由己○○、巳○○徒手
      毆擊癸○（傷害部分，未據告訴），再由巳○○以言語恫稱
      癸○須拿出錢解決等詞，使癸○心生畏懼，嗣並共同以不法腕
      力將癸○帶上巳○○所駕駛車號不詳之自用小客車，以非法
      方法剝奪癸○的行動自由，欲帶至不詳處所，以達其等恐嚇
      取財之目的，惟嗣巳○○駕車搭載己○○、乙○○及癸○，
      車行至新竹市○○路、食品路路口停等交通號誌時，癸○即
      趁隙跳車逃逸致未遭取財得逞，嗣經警循線查知上情（起
      訴書庚○○、丁○○2 人涉犯組織犯罪的部分予以減縮，
      業經蒞庭之公訴檢察官於96年11月26日本院準備程序時當
      庭更正）。
三、處罰條文：
    兒童及少年福利法第70條第1 項，刑法第28條、第305 條、
    第302 條第1 項、第346 條第1 項、第3 項、第55條、第47
    條第1 項、第51條第5 款，中華民國九十六年罪犯減刑條例
    第2 條第1 項第3 款、第7 條、第10條第1 項。
四、協商判決除有刑事訴訟法第455 條之4 第1 項第1 款之於本
    訊問程序終結前，被告撤銷協商合意或檢察官撤回協商聲請
    者；第2 款之被告協商之意思非出於自由意志者；第4 款之
    被告所犯之罪非第455 條之2 第1 項所定得以協商判決者；
    第6 款之被告有其他較重之裁判上一罪之犯罪事實者；第7
    款之法院認應諭知免刑或免訴、不受理者等情形之一，及違
    反同條第2 項之法院應於協商合意範圍內為判決；法院為協
    商判決所科之刑，以宣告緩刑或2 年以下有期徒刑、拘役或
    罰金為限之規定外，檢察官與被告均不得上訴。
五、如有前項得上訴之情形，得自收受宣示判決筆錄送達之日起
    10日內，向本院提出上訴書狀，上訴於第二審法院。
中　　華　　民　　國　　96　　年　　12　　月　　14　　日
                  刑事第四庭書  記  官  鄧雪怡
                            審判長法官  馮俊郎
以上正本證明與原本無異。
中　　華　　民　　國　　96　　年　　12　　月　　14　　日
                            書  記  官  鄧雪怡
附錄本案處罰實體法條全文：
＊刑法第302 條第1 項：
私行拘禁或以其他非法方法，剝奪人之行動自由者，處5 年以下
有期徒刑、拘役或300 元以下罰金。（罰金之貨幣單位改為新臺
幣，並提高為30倍）
＊刑法第305 條：
以加害生命、身體、自由、名譽、財產之事，恐嚇他人致生危害
於安全者，處2 年以下有期徒刑、拘役或300 元以下罰金。（罰
金之貨幣單位改為新臺幣，並提高為30倍）
＊刑法第346 條第1 項、第3 項：
意圖為自己或第三人不法之所有，以恐嚇使人將本人或第三人
之物交付者，處6 月以上5 年以下有期徒刑，得併科1 千元以下
罰金。（罰金之貨幣單位改為新臺幣，並提高為30倍）
前2 項之未遂犯罰之。
